【裁判字號】    98,易,771
【裁判日期】    981215
【裁判案由】    背信
【裁判全文】
臺灣高雄地方法院刑事判決               98年度易字第771號
公  訴  人  臺灣高雄地方法院檢察署檢察官
被      告  丙○○
選任辯護人  鄭曉東律師
            魏緒孟律師
上列被告因背信案件，經檢察官提起公訴（97年度偵字第7458號
），本院判決如下：
    主  文
丙○○無罪。
    理  由
一、公訴意旨略以：被告丙○○係賢箕企業有限公司（下稱賢箕
    公司）負責人，於民國95年9 月17日與告訴人甲○○簽訂「
    高雄大學城合建案」合建契約書，雙方協議由告訴人提供其
    名下所有之高雄市○○區○○段一小段241 地號土地1 筆（
    面積約575.03平方公尺），先向銀行設定抵押貸款新臺幣（
    下同）1,260 萬元，該筆款項先償還告訴人原先貸款之400
    萬元，所餘之860 萬元則交由被告作為興建如附表所示RC構
    造3 樓4 層透天別墅5 幢之部分款項，並約定在房屋興建完
    成後，房地均將依照被告占60％、告訴人占40％之持分比例
    分配，即告訴人可分得如附表B1、B2所示之2 幢透天別墅及
    40％之土地，被告則取得如附表A1、B3、B4所示之3 幢房屋
    及60％之土地等情，告訴人乃將其所有前揭土地之規劃、分
    割、持分登記及房屋建築設計、營造施工、請領建築執照等
    相關事宜委由被告負責處理，被告即為告訴人處理事務之人
    。詎被告竟意圖為自己不法之所有，於96年8 月8 日上開如
    附表所示5 幢建物興建中時，將依法分割登記之土地，改以
    土地合併、共同持分方式登記，且嗣後僅將全部土地之萬分
    之2372（即23.72 ％）登記於告訴人及其之女吳眉鋒2 人名
    下，而剩餘之萬分之7628（即76.28 ％）則登記於自己及不
    知情之前妻邱淑枝2 人名下（丙○○取得萬分之6442、邱淑
    枝取得萬分之1186），共計使告訴人損失約11.326％（即65
    .12 平方公尺）之土地持分，致生損害於告訴人甲○○；因
    而認被告係犯刑法第342 條第1 項之背信罪嫌。
二、按犯罪事實，應依證據認定之，無證據不得認定犯罪事實；
    又不能證明被告犯罪者，應諭知無罪之判決，刑事訴訟法第
    154 條第2 項、第301 條第1 項分別定有明文。次按認定不
    利於被告之證據須依積極證據，苟積極證據不足為不利於被
    告事實之認定，即應為有利被告之認定，更不必有何有利之
    證據；又犯罪事實之認定，應憑證據，如無相當之證據，或
    證據不足以證明，自不得以推測或擬制之方法，以為裁判之
    基礎（最高法院30年上字第816 號判例、40年臺上字第86號
    判例可資參照）。又檢察官就被告犯罪事實，應負舉證責任
    ，並指出證明之方法，亦為同法第161 條第1 項所明定。因
    此，檢察官對於起訴之犯罪事實，應負提出證據及說服之實
    質舉證責任，倘其所提出之證據，不足為被告有罪之積極證
    明，或其指出證明之方法，無從說服法院以形成被告有罪之
    心證，基於無罪推定之原則，自應為被告無罪判決之諭知，
    亦有最高法院92年臺上字第128 號判例足參。所謂認定犯罪
    事實之證據，係指足以認定被告確有犯罪行為之積極證據而
    言，如未發現相當證據，或證據不足以證明，自不能以推測
    或擬制之方法，以為裁判基礎。且刑事訴訟上證明之資料，
    無論其為直接證據或間接證據，均須達於通常一般人均不致
    於有所懷疑，而得確信其為真實之程度，始得據為有罪之認
    定，若其關於被告是否犯罪之證明未能達此程度，而有合理
    性懷疑之存在，致使無從形成有罪之確信，根據「罪證有疑
    ，利於被告」之證據法則，即不得遽為不利被告之認定，其
    以情況證據（即間接證據）斷罪時，尤須基於該證據在直接
    關係上所可證明之他項情況事實，本乎推理作用足以確證被
    告有罪，方為合法，不得徒憑主觀上之推想，將一般經驗上
    有利被告之其他合理情況逕予排除，此觀諸最高法院76年臺
    上字第4986號、32年度上字67號判例亦甚明顯。
三、證據能力部分：
（一）按刑事訴訟法第159 條之1 第2 項規定：「被告以外之人
      於偵查中向檢察官所為之陳述，除顯有不可信之情況者外
      ，得為證據」，然刑事訴訟法，為保障被告之反對詰問權
      ，已採納英美之傳聞法則，而被告以外之人於偵查中向檢
      察官所為之陳述，其本質屬傳聞證據，依傳聞法則，原無
      證據能力，係因立法者以刑事訴訟法規定檢察官代表國家
      偵查犯罪、實施公訴，依法有訊問被告、證人、鑑定人之
      權，且實務運作時，偵查中檢察官向被告以外之人所取得
      之陳述，原則上均能遵守法律規定，不致違法取供，其可
      信性極高，為兼顧理論與實務為由，而例外設定其具備非
      顯不可信之要件時，得為證據（最高法院95年度臺上字第
      3220號判決參照）。查證人即告訴人甲○○、證人即本件
      合建案介紹人丁○○、乙○○、證人即本件合建案土地登
      記代理人張春成於偵查中向檢察官所為之證述，已依法於
      檢察官訊問前具結，可擔保其係據實陳述，此有上開證人
      之結文附卷可考（見臺灣高雄地方法院檢察署97年度偵字
      第7458號〈下稱偵卷〉第50頁、第52頁、第160 頁、第16
      1 頁），而被告、辯護人對於上開證人之證言，亦未曾釋
      明此等向檢察官所為之陳述，有非出於真意或有何違法取
      供之情形，本院復查無檢察官有以不正方法取證，或有任
      何其他顯有不可信之情事，揆諸上開說明，上開證人即告
      訴人、證人丁○○、乙○○、張春成於偵查中之證述有證
      據能力。
（二）按被告以外之人於審判外之言詞或書面陳述，除法律有規
      定者外，不得作為證據，刑事訴訟法第159 條第1 項定有
      明文；另按被告以外之人於審判外之陳述，雖不符前四條
      之規定，而經當事人於審判程序同意作為證據，法院審酌
      該言詞陳述或書面陳述作成時之情況，認為適當者，亦得
      為證據；當事人、代理人或辯護人於法院調查證據時，知
      有第159 條第1 項不得為證據之情形，而未於言詞辯論終
      結前聲明異議者，視為有前項之同意；同法第159 條之5
      規定甚明。本院用以認定本案事實所憑之被告以外之人於
      審判外之言詞或書面陳述，除上開證據外，檢察官、被告
      丙○○及辯護人於審判程序中均未曾聲明異議，被告丙○○、辯護人則並同意將之作為證據（見本院98年度審易字
      第1296號卷第40頁），本院復審酌該等言詞或書面陳述作
      成時之情況均屬正常，且與本案相關之待證事實具有關連
      性，認適當作為證據，依前開之規定，認上開陳述均具有
      證據能力，合先敘明。
四、公訴人認被告丙○○犯本件刑法第342 條第1 項之背信罪嫌
    ，係以證人即告訴人甲○○、證人丁○○、乙○○、張春成
    之證詞，並有上開合建契約書、土地分割圖、高雄市楠梓地
    政事務所95年10月31日土地分割登記申請書、96年8 月8 日
    土地合併複丈及標示變更登記申請書、高雄市○○區○○段
    一小段241 地號之土地建物查詢資料等證據，為其論罪之依
    據。惟訊據被告丙○○堅決否認有何公訴人所指之背信犯行
    ，辯稱：就土地分配部分，依據上開合建契約約定，在私設
    道路部分是等分持有，在該建案座落土地之部分，則係依據
    房屋面積大小比例分配持有等語。經查：
（一）被告係賢箕公司之負責人，其於95年9 月17日與告訴人簽
      訂上開合建契約書，雙方協議由告訴人甲○○提供其名下
      所有之高雄市○○區○○段一小段241 地號土地1 筆（面
      積約575.03平方公尺），交由被告興建如附表所示RC構造
      3 樓4 層透天別墅5 幢，並在上開契約中約定在房屋興建
      完成後，「房屋分配比率雙方同意按四０﹪及六０﹪，由
      甲方（即告訴人；下同）取得百分之四０﹪、乙方（即被
      告；下同）取得六０﹪，甲方取得B1、B2兩棟，乙方取得
      A1 、B3 、B4參棟，分配位置由雙方協議後標明於設計圖
      上」，於96年8 月8 日上開如附表所示5 幢建物興建中時
      ，原係以規劃分割建物坐落土地之方式登記，是上開土地
      於95年11月1 日第一次分割為地號241 （即A1，88.21 平
      方公尺）、241- 1（即B1，47.41 平方公尺）、241-2 （
      即B2，47.41 平方公尺）、241-3 （即B3，47.41 平方公
      尺）、241-4 （即道路，175 平方公尺）、241-5 （即B4
      ，169.59平方公尺），嗣改以土地合併、共同持分方式登
      記，即上開第一次分割後之地號241 、241-1 、241- 2、
      241-3 、241-5 號土地，又再合併為地號241 （面積為40
      0.03平方公尺），分割後之241-4 （即道路，175 平方公
      尺），其中5 分之2 、5 分之1 應有部分，於96年8 月17
      日由告訴人分別移轉登記予被告、邱淑枝即被告之妻，告
      訴人持其餘5 分之2 ，又上揭經分割後再合併之地號241
      土地，其中萬分之6442、萬分之1186應有部分，於96年8
      月17日由告訴人分別移轉登記予被告、邱淑枝，告訴人持
      分則餘萬分之2372等情，為被告所不爭執，核與證人即告
      訴人之證述及證人即本件土地登記代理人於偵訊之證述相
      合（見偵卷第156 頁），並有上開合建契約書、高雄市政
      府地政處楠梓地政事務所楠梓區○○段○○段241 地號土
      地所有權狀、地籍圖謄本、基地面積、建物平面圖、楠梓
      區○○段○○段241 地號土地建物查詢資料、高雄市政府
      地政處楠梓地政事務所97年5 月29日高市地楠三字第0970
      006278號函暨所附該所楠梓區○○段○○段268 等5 筆建
      號、241 等5 筆地號土地之登記資料及異動索引、上開土
      地分割圖各1 份等附卷可稽（見臺灣高雄地方法院檢察署
      97年度他字第1238號卷〈下稱他卷〉第43頁至第51頁；見
      偵卷第32頁至第39頁、第56頁至第126 頁、第135 頁），
      是此部分之事實，固堪可認定。
（二）再查，就本件合建案完成後，被告與告訴人究應如何分配
      房地乙節，被告與告訴人所簽訂之上揭合建契約書第4 條
      前段係約定：「房屋分配比率雙方同意按四０﹪及六０﹪
      ，由甲方取得百分之四０﹪、乙方取得六０﹪，甲方取得
      B1 、B2 兩棟，乙方取得A1、B3、B4參棟，分配位置由雙
      方協議後標明於設計圖上，……」等語，然查，雙方協議
      時供告訴人選擇之設計圖內容，係規劃A1各層之樓面積分
      別為50.25 、48、48、22.2平方公尺再加陽臺，B4各層之
      樓面積分別為48、48、48、22.2平方公尺再加陽臺；至B1
      、B2、B3設計相同，各層之樓面積為43.2、43.2、43.2、
       26.17平方公尺；而該建案完成後，A1各層實際量測登記
      結果分別為59.47 、52.28 、52.28 、23.68 平方公尺，
      B4各層實際量測登記結果分別為54.36 、50.12 、50.12
      、25.89 平方公尺，B1各層實際量測登記結果分別43.66
      、43.66 、43.66 、27.58 平方公尺；B2各層實際量測登
      記結果分別43.67 、43.67 、43.67 、27.58 ；B3各層實
      際量測登記結果分別44.10 、44.10 、44.10 、27.68 平
      方公尺等情，為被告及告訴人所不爭執，並有上揭合建契
      約協議時之設計圖、高雄市○○區○○段一小段268 至17
      2 建號土地建物查詢資料各1 份附卷可憑（見他卷第50頁
      、第51頁；偵卷第22頁至第31頁），是以，可知告訴人所
      選定之B1、B2兩棟建物之面積及其坐落之基地面積均為較
      小，再查，就建物分配部分，上揭合建契約書所謂告訴人
      取得40﹪房屋係指告訴人取得B1、B2兩棟建物乙節，為被
      告、告訴人均不爭執，並經證人即本件合建案介紹人丁○○、乙○○於本院審理時證陳明確（見本院卷第56頁、第
      62頁），然就基地分配部分，因B1、B2兩棟建物所坐落之
      土地均較為小，則告訴人是否亦僅分配B1、B2兩棟建物所
      坐落之基地，即有爭議，對此，觀之上開合建契約第4 條
      前段係約定：「『房屋』分配比率雙方同意按四０﹪及六
      ０﹪，由甲方取得百分之四０﹪、乙方取得百分之六０﹪
      ，……」等語，由文義上來看，被告與告訴人分別可取得
      40﹪、60﹪之房屋，然此所謂之「房屋」究係僅指建物，
      抑或包括建物與土地，則未加以明文約定，次查，上揭合
      建契約約款後段則約定：甲方取得B1、B2兩棟，乙方取得
      A1、B3、B4參棟，分配位置由雙方協議後標明於設計圖上
      ，……」等語，從字義解釋，係由告訴人取得如上揭設計
      圖上所示之B1、B2兩棟建物，由被告取得如上揭設計圖上
      所示之A1、B3、B4參棟建物，然所謂告訴人、被告分別取
      得「B1、B2兩棟」、「A1、B3、B4參棟」之範圍，其意義
      上是否亦係由告訴人、被告分別取得如設計圖上所示「B1
      、B2兩棟」及「A1、B3、B4參棟」所坐落之基地，上揭約
      款內容顯然不明，而遍查該合建契約書內容，該合建契約
      第15條雖約定：「……。應於乙方工程進度至三樓頂板完
      成時，雙方會同辦理乙方分得房屋之應有基地持分產權移
      轉登記，……」等語，然何謂「分得房屋之應有基地」，
      亦屬語焉不詳，此外，該合建契約中並無任何其他約款內
      容可資判斷告訴人、被告間究應如何分配本件建案之基地
      ；再查，證人即本件合建契約介紹人丁○○於本院另證陳
      ：「（問：你是否有介紹吳先生的高雄市○○區○○段一
      小段241 地號土地1 筆給丙○○合建？有。……（問：簽
      契約書與看設計圖的時候，你是否在場？）有……（問：
      甲○○選的第2間 及第3 間是否就是表示他已經分得40％
      ？）是，一般的慣例就是這樣。（問：既然甲○○分得的
      2 間比較小，房子有40％，但是土地沒有40％，當初是如
      何解釋？）就是土地是40％，建物也是40％，而我只是介
      紹，我也不是專業人員。（問：你認為除了房子分得40％
      外，如果土地不足40％要怎麼辦？）因為建物前面還有土
      地，旁邊還有空地，應該由這些空地去分。（問：建物坐
      落的土地不到40％要用空地去找補，當時是否有這樣約定
      ？）簽約當時沒有講到這些。……當初沒有講，就大家高
      興就說60％及40％的分。（問：建物是否也是要分40％及
      60％？）是，一般蓋房子的慣例，地主及建商就是這樣分
      的。（問：建物60％及40％要如何分？）就說地主2 間，
      建商3 間。（問：但是地主分得的那2 間建物比較小間，
      土地占不到40％要如何處理？）當時沒有特別提到這點。
      ……（問：該份契約書第4 條的意思為何？）該地要共同
      建房子，土地沒有講到，地主分40％2 間，建商分60％3
      間。（問：當時是否有講到土地要如何分配？）沒有。…
      …（問：你是否有跟告訴人甲○○說，60％及40％只有講
      房子的部分，沒有講土地的部分？）我只有跟他說房子你
      分2 間，對方分3 間，這樣好不好，甲○○就說好。」等
      語（見本院卷第55頁至第57頁、第59頁至第61頁），復查
      ，證人即本件合建契約介紹人乙○○於本院審理時證謂：
      「（問：你是否有介紹甲○○把高雄市○○區○○段一小
      段241 地號土地1 筆與丙○○一起合建？）有。（問：當
      初雙方如何約定？）要找地主簽約之前，我們把合建的內
      容與丙○○及丁○○研究後訴諸文字之後給丙○○修改後
      ，再拿給地主簽約。（問：當初約定是否蓋5 間，地主分
      2 間，建商分3 間？是。……（問：當初是否依據該張基
      地面積表去分配雙方的基地面積？）建物是建物的部分，
      土地是土地的部分，當初只有講到6 、4 分法，並沒有談
      到土地，……（問：當初簽約的時候，是否有講到甲○○
      土地分到如果不足的話要如何處理？）沒有講到這點。（
      問：當初既然約定4 、6 分，甲○○分到的土地不足40％
      ，沒有針對這部分去約定嗎？）沒有講到。……（問：本
      案建物的部分，地主是否也是要分10分之4 ？）是。（問
      ：當初就土地之部分，是否約定粉紅色圈起來的土地，地
      主可以分得40％？）所謂的土地6 、4 分是本圖粉紅色及
      綠色加起來的土地，地主可以分到40％，這是慣例。……
      （問：簽該份合建契約書前，雙方討論的內容及該合建契
      約書，雙方都沒有對該建案土地分配作討論？）沒有討論
      到，我的感覺就是4 、6 分。（問：在該合約書之前討論
      時，甚至是簽立該契約書時，丙○○及丁○○或是你，是
      否有對地主甲○○說慣例土地及建物就是4 、6 分？）沒
      有，因為土地及建物就像碗及筷一樣，要在一塊的，所以
      沒有另外提起。……」等語（見本院卷第62頁、第63頁、
      第66頁、第67頁），細繹上揭證人即本件合建契約介紹人
      丁○○、乙○○之證詞內容，足認被告與告訴人簽約當時
      僅考量到在該合建案完成後，由告訴人取得B1、B2兩棟建
      物，由被告取得A1、B3、B4參棟建物，至於土地之分配方
      式則未詳細考量即簽立本件合建契約，是以，告訴人主張
      其應可取得本件合建案土地40﹪之持分，是否有理，尚非
      無深究之必要，則被告上揭辯稱，是否全然無據，亦非無
      疑。
（三）次按「刑法上之背信罪，乃係以為他人處理事務，意圖為
      自己或第三人不法之利益，而為違背其任務之行為，致生
      損害於本人之財產或其他利益，為犯罪構成之要件，原判
      決綜合調查證據之結果，認定被告乃係合建契約當事人之
      一方，且係支付巨額之資金（即價值達新台幣二千餘萬元
      之房屋），始取得本案公業之土地，按其所為係為自己處
      理事務，並未受託為他人處理事務，自無背信罪責可言。
      」為最高法院72年度台上字第5037號判決意旨所揭示，亦
      即，須客觀上有為他人處理事務而為違背其任務之行為，
      致生損害於本人財產或其他利益。主觀上有為自己或第三
      人不法之利益或損害本人之利益之意圖始足成立（最高法
      院78年度台上字第4233號判決意旨可供參照）。是查本件
      合建契約書第2 條係約定：「本約雙方合作興建房屋，其
      土地規劃、營建施工、請領建築執照統由乙方負責辦理，
      其所需之建造工程費、設計費、等有關各項費用由乙方負
      擔施工中有關之風險，均由乙方自行負責和處理。」等語
      ，堪認被告在本件合建契約身為當事人之一方，係由其負
      擔自行出資興建該建案並處理興建相關事務之義務，是其
      按該契約之所為顯係為自己處理事務，並未受託為告訴人
      處理事務，據此，縱認依據本件合建契約，告訴人有取得
      上揭基地40﹪土地持分之權利，然揆之上揭最高法院之見
      解及說明，告訴人雖僅取得上揭經分割後再合併之地號24
      1 土地其中萬分之2372而不足40﹪，亦僅屬被告與告訴人
      間民事關係糾紛，被告要無成立背信罪責之餘地。
（四）再查，證人即本件建案建築師戊○○於本院審理時證謂：
      「（問：本件的建案，按照土地分割圖的規劃，你是否把
      該建案除5 米基地內道路外，劃分成5 棟獨立的建物？）
      就是地上5 戶，A1戶就直接面臨計畫道路，A2、A3、A5、
      A6（即分別為B2、B3、B4、B5；下同）共用5 米道路，是
      為了要申請建築執照，5M那是基地內的通路，讓這4 戶可
      以進出，這是為了要符合建築法規。……（問：按照該設
      計圖，是否表示除了第一間及最後一間外，裡面三間的面
      積，是否會小於其他二間？）是。（問：為何當時你在進
      行規劃設計的時候，沒有把五間畫成同樣大小的五間？）
      這在規劃有實際上的困難，如果要把五間規劃同樣大小，
      在建築法規上面是沒有辦法完成。（問：是否因為要畫五
      間所以才把他畫成大小不同的面積？）是，因為當初委託
      的時候就說要有五間的住宅，所以我只能這樣畫。（提示
      偵卷第135 頁）……（問：所以該圖會這樣畫，是丙○○
      跟你討論的嗎？）開始就是委託我設計該基地要設計五戶
      的住宅，後來為了要分割才會要畫出該圖，如果委託我要
      設計三戶就不是這樣畫。……（問：A1與A6這麼大是誰決
      定的？）當初這個規劃案，因為A1是直接面臨計畫道路，
      深度比較深，所以基地會比較大，而中間三戶是連棟，所
      佔土地的區塊會比較小，而A6是獨棟的，該圖5 米基地內
      通路為何會定為35公尺長，是因為如果畫更長的話，就必
      須要作迴車道，所以為了要讓土地方正，才會劃定A6為這
      樣的範圍。……（問：你如何去分配房子及其坐落基地之
      面積？）該基地因為容積率的關係，沒有辦法各戶獨立申
      請建築執照，所以必須要共照，而共照就有土地分割的問
      題，委託我的人說要設計五戶，他有說大致上每戶需求的
      是多少的面積（即建坪），根據這樣的委託，我才可以去
      作詳細的建築規劃，就是法規上的分析，A2、A3、A5會這
      樣分已經是最大的極限，因為基地的寬度只有11米半。（
      問：是否有可能在劃分的時候讓A2、A3兩戶土地坐落的面
      積占所有面積的40％？）不可能。因為如果5 米的道路超
      過35米時，應設置迴車道，迴車道需要寬度9 米，而這個
      基地是11米半，所以不可能設計9 米的迴車道，不然最後
      一戶A6就會不見，所以35米的道路是一個死線，那個位置
      是不能動的。……」等語（見本院卷第70頁至第73頁），
      再酌以證人即本件土地登記代理人張春成於偵訊時證陳：
      當時是乙○○和丙○○叫我去辦理楠梓區○○區○○段24
      1 地號土地的登記，乙○○當時有拿一張分割圖給我，叫
      我按上面的比例辦分割，後來建築的時候，發現建築線和
      分割線不一樣，變成還要合併，以免1 間房屋會有兩個地
      號，合併土地也是我去辦的；合併土地每個人所有權的持
      分比例是依照原本合併前分割的單筆地號計算，而原本分
      割時各筆分割面積是由建築師算出來的等語（見偵卷第15
      6 頁、第157 頁），可知B2、B3兩棟建物面積及座落基地
      較為小，係建築師為配合建築法規所必須之設計，復以，
      證人即告訴人於偵訊、本院審理時證陳：當時係協議其分
      得40﹪，被告分得60﹪，其分得2 棟、被告分得3 棟，當
      時在選的時候，其就知道其所選的比較小間，而留給被告
      的是比較大間等語（見本院卷第47頁、第53頁；偵卷第47
      頁），核與證人即本件合建案介紹人丁○○於本院審理時
      證陳：簽約時告訴人在設計圖上選了第2 間、第3 間，第
      2 間、第3 間從圖上就可以看出比較小等語（見本院卷第
      56頁），足見告訴人在協議當時亦業已知悉其所選定之B1
      、B2兩棟建物之面積均較小乙節，是告訴人選擇較小之B1
      、B2兩棟建物顯係基於自由意志所為，被告對告訴人並無
      任何不法之影響；再者，被告與告訴人間因本件糾紛，經
      聲請調解而於97年2 月14日成立調解後，由賢箕公司於97
      年2 月26日分別移轉登記B1、B2兩棟建物所有權予告訴人
      之女吳眉鋒、告訴人等節，為被告、告訴人所不爭執，並
      有高雄市楠梓區調解委員會97年2 月14日97年民調字第50
      號調解筆錄、高雄市○○區○○段一小段269 、270 號土
      地建物查詢資料及申請移轉登記相關資料各1 份附卷可按
      （見他卷第59頁；偵卷第24頁至第27頁、第113 頁至第12
      1 頁），參以證人乙○○於本院審理時證陳：當時係與告
      訴人談到建物要蓋3 樓半，每層約13、14坪等語（見被本
      院卷第63頁），次查，13坪為42.9754 平方公尺，14坪為
      46.2812 平方公尺（按：每1 坪為3.3058平方公尺），而
      B2各層實際量測登記結果分別43.67 、43.67 、43.67 、
      27.58 ；B3各層實際量測登記結果則分別44.10 、44.10
      、44.10 、27.68 平方公尺等情，已如前述，是告訴人所
      取得之建物面積，與約定當時並無明顯出入，益徵被告與
      告訴人簽訂本件合建契約時，並無任何不法之意圖，是以
      ，亦難認被告成立其他刑事不法犯行，附此敘明。
五、綜上所述，公訴人所據之證據尚不足證明被告有本件刑法第
    342 條第1 項之背信犯行，亦即本院認為依據公訴人所舉之
    證據，仍存有合理之懷疑，尚未到達確信其為真實之程度。
    且被告之辯詞亦非無據。此外，復查無其他積極證據，足以
    證明被告有本件背信犯行，揆諸上開法律規定及判例意旨，
    自應為被告無罪之諭知。
據上論斷，應依刑事訴訟法第301 條第1 項，判決如主文。
本案經檢察官王兆琳到庭執行職務。
中    華    民    國    98    年    12    月    15    日
                  刑事第十三庭  審判長法  官  黃蕙芳
                                      法  官  王宗羿
                                      法  官  王參和
以上正本證明與原本無異。
如不服本判決應於收受送達後10日內向本院提出上訴書狀，並應
敘述具體理由；如未敘述上訴理由者，應於上訴期間屆滿後20日
內向本院補提理由書（均須按他造當事人之人數附繕本）「切勿
逕送上級法院」。
中    華    民    國    98    年    12    月    16    日
                                      書記官  陳惠玲
 附表：（面積單位：平方公尺）
┌────┬────────┬─────┬─────┬──────────┐
│建物代號│建   物   地  址│土地持分  │實際總面積│興建完成後之所有權人│
├────┼────────┼─────┼─────┼──────────┤
│ B1     │大學22街99巷1號 │萬分之1186│  158.56  │吳眉鋒（甲○○之女）│
├────┼────────┼─────┼─────┼──────────┤
│ B2     │大學22街99巷3號 │萬分之1186│  158.59  │甲○○              │
├────┼────────┼─────┼─────┼──────────┤
│ B3     │大學22街99巷5號 │萬分之1186│  159.98  │邱淑枝              │
├────┼────────┼─────┼─────┼──────────┤
│ B4     │大學22街99巷7號 │          │  180.49  │丙○○(賢箕公司)    │
├────┼────────┤萬分之6442├─────┤                    │
│ A1     │大學22街97號    │          │  187.71  │                    │
└────┴────────┴─────┴─────┴──────────┘


司法院資訊處製作；財團法人民間司法改革基金會備份。
